臺灣臺南地方法院刑事判決
108年度訴字第758號
公  訴  人  臺灣臺南地方檢察署檢察官
被      告  呂高銘


選任辯護人  邱煒棠律師（法扶律師）
上列被告因違反毒品危害防制條例案件，經檢察官提起公訴（10
7 年度偵字第19751 號、108年度偵字第5316號、第9586號），
本院判決如下：
    主  文
呂高銘犯如附表所示之罪，共貳罪，均累犯，各處如附表所示之
宣告刑及沒收。應執行有期徒刑柒年捌月。沒收部分併執行之。
    事  實
一、呂高銘明知海洛因為毒品危害防制條例第2 條第2 項第1 款
    所列管之第一級毒品，非經許可不得持有、販賣，竟基於販
    賣第一級毒品以營利之犯意，持用扣案之門號0000000000號
    （IMEI：00000000000000）平板手機1支作為聯繫工具，分
    別於如附表編號1、2 所示交易時間、地點、交易方式，將
    如附表編號1、2所示價值之海洛因，販賣交付予梁正吉，共
    計2 次。
二、案經臺灣臺南地方檢察署（下稱臺南地檢署）檢察官指揮臺
    南市政府警察局刑事警察大隊（下稱刑事警察大隊）移送後
    偵查起訴。
     理  由
壹、證據能力部分：
    按被告以外之人於審判外之陳述，雖不符刑事訴訟法第159
    條之1 至之4 等4 條之規定，而經當事人於審判程序同意作
    為證據，法院審酌該言詞陳述或書面陳述作成時之情況，認
    為適當者，得為證據，刑事訴訟法第159 之5 第1 項定有明
    文。本判決後述所引用之傳聞證據部分，檢察官、被告呂高
    銘及辯護人於本院審理時均同意作為證據（本院卷第450頁
    ），本院審酌上開證據並無違法不當之情形及證明力明顯過
    低之瑕疵，且與待證事實具有關聯性，以之作為本案之證據
    均屬適當，揆諸前開規定，應有證據能力。
貳、實體部分：
一、認定犯罪事實所憑之證據及理由：
  ㈠訊據被告呂高銘對於前揭犯罪事實一於警偵、本院準備程序
    及審理中均坦承不諱，並有證人即同案被告梁正吉於警偵中
    之證述可憑，且有本院107年度聲監續字第1414號通訊監察
    書，刑事警察大隊偵辦梁正吉販毒案監察序號及查扣手機IM
    EI碼比對照片，指認犯罪嫌疑人紀錄表（梁正吉指認呂高銘
    ），本院107年7月24日南院武刑磐107聲監可字第377號函暨
    附件刑事警察大隊偵查報告書，門號0000000000號與000000
    0000號、000000000號、000000000號、000000000號通訊監
    察譯文，指認犯罪嫌疑人紀錄表（呂高銘指認梁正吉），臺
    南地檢署鑑定許可書，刑事警察大隊採驗尿液同意書暨送驗
    尿液及年籍對照表，刑事警察大隊偵辦毒品危害防制條例毒
    品（尿液）初步檢驗報告單，本院107年度聲搜字第1066號
    搜索票（南院刑搜字第776號）、刑事警察大隊搜索扣押筆
    錄、扣押物品目錄表、扣押物品收據，刑事警察大隊107年1
    0月11日函暨附件偵查報告、通訊監察書、監察譯文及相關
    資料，刑事警察大隊調取票聲請書，本院107年10月15日南
    院武刑澤107聲監可字第478號函文附卷可稽，復有門號0000
    000000號（IMEI：00000000000000）平板手機1支扣案可資
    佐證，被告之自白核與事實相符，應可採信。
  ㈡查被告於本院供稱：我這2次販賣毒品所得的利益是梁正吉會
    將一點點海洛因放在針筒給我，請我施用等語（本院卷第46
    4頁）。足認被告上開販賣第一級毒品共計2 次之犯行，確
    均有從量差中牟利之意圖及事實，足堪認定。綜上所述，本
    案事證明確，被告犯行均堪以認定，應依法論科。
二、論罪科刑：
  ㈠論罪：
  ⒈新舊法比較：
    被告行為後，毒品危害防制條例第2 條、第4 條、第17條第
    2 項，業經立法院修正（同條例第17條第1 項未修正），並
    由總統於109 年1 月15日公布，除第18、24、33-1條施行日
    期由行政院另定之外，其餘自公布後6 個月即同年7 月15日
    生效施行：
  ⑴按行為後法律有變更者，適用行為時之法律。但行為後之法
    律有利於行為人者，適用最有利於行為人之法律，刑法第2
    條第1項定有明文。
  ⑵修正前毒品危害防制條例第2 條第2 項規定：「毒品依其成
    癮性、濫用性及對社會危害性分為四級，其品項如下：第
    一級海洛因、嗎啡、鴉片、古柯鹼及其相類製品（如附表一
    ）。第二級罌粟、古柯、大麻、安非他命、配西汀、潘他
    唑新及其相類製品（如附表二）。第三級西可巴比妥、異
    戊巴比妥、納洛芬及其相類製品（如附表三）。四、第四級
    二丙烯基巴比妥、阿普唑他及其相類製品（如附表四）。」
    修正後毒品危害防制條例第2 條第2 項規定：「毒品依其成
    癮性、濫用性及對社會危害性，分為四級，其品項如下：
    第一級海洛因、嗎啡、鴉片、古柯鹼及其相類製品（如附表
    一）。第二級罌粟、古柯、大麻、安非他命、配西汀、潘
    他唑新及其相類製品（如附表二）。第三級西可巴比妥、
    異戊巴比妥、納洛芬及其相類製品（如附表三）。第四級
    二丙烯基巴比妥、阿普唑他及其相類製品（如附表四）。」
    則不論新法、舊法，海洛因均屬上開條項所列之第一級毒品
    ，前揭修正內容，對被告尚無有利或不利之情形。
  ⑶修正前毒品危害防制條例第4 條第1 項規定：「製造、運輸
    、販賣第一級毒品者，處死刑或無期徒刑；處無期徒刑者，
    得併科新臺幣（下同）2 千萬元以下罰金。」修正後毒品危
    害防制條例第4 條第1 項規定：「製造、運輸、販賣第一級
    毒品者，處死刑或無期徒刑；處無期徒刑者，得併科3 千萬
    元以下罰金。」經比較新舊法，修正後之規定，就販賣第一
    級毒品罪部分，提高併科罰金之額度，對被告並未有利，自
    應適用被告行為時即修正前之規定。
  ⑷修正前毒品危害防制條例第17條第2 項規定：「犯第4 條至
    第8 條之罪於偵查及審判中均自白者，減輕其刑。」修正後
    毒品危害防制條例第17條第2 項規定：「犯第4 條至第8 條
    之罪於偵查及歷次審判中均自白者，減輕其刑。」觀諸該項
    修正理由謂：「第2 項之規範目的原在於使犯第4 條至第8
    條之毒品案件之刑事訴訟程序儘早確定，並鼓勵被告自白認
    罪，以開啟其自新之路，故對犯前述罪之毒品之被告，於偵
    查及審判中均自白者，採行寬厚之刑事政策，而為應減輕其
    刑之規定。惟原所稱「審判中」，究指被告僅須於審判中曾
    有一次自白犯罪即應適用減刑規定，抑或須於歷次審判中均
    自白犯罪者始符合之？解釋上易生爭議。考量原立法之目的
    ，係在使前述毒品案件之刑事訴訟程序儘早確定，當以被告
    於歷次審判中均自白犯罪者，始足當之，而所謂歷次審判中
    均自白，係指歷次事實審審級（包括更審、再審或非常上訴
    後之更為審判程序），且於各該審級中，於法官宣示最後言
    詞辯論終結時，被告為自白之陳述而言。故爰修正第2 項，
    明定於偵查及歷次審判中均自白者，始減輕其刑。又被告於
    偵查中及於一審審理中自白，僅被告上訴且於二審審理中否
    認犯罪，因不符合第2 項所定「歷次審判中均自白」之減刑
    要件，法院自應撤銷原判決另行改判，併此敘明。」則修正
    後就被告自白犯罪減輕其刑之適用，要件更為嚴苛，並未有
    利於被告（惟本案被告呂高銘於「偵查及歷次審判中」均自
    白其販賣第一級毒品犯行，此項修正實際上對被告而言，並
    無不利）。
  ⑸本件綜合比較修正公布施行前、後之毒品危害防制條例等上
    開相關規定，以整體觀之，新修正之規定並未較有利於被告
    ，本於統一性及整體性原則，爰一體適用被告行為時即109
    年7 月15日修正施行前毒品危害防制條例之規定，先予敘明
    。
  ⒉核被告呂高銘就前揭犯罪事實一所為（即如附表編號1、2 所
    示），均係犯修正前毒品危害防制條例第4 條第1 項之販賣
    第一級毒品罪，共計2罪。其持有第一級毒品之低度行為，
    均為販賣第一級毒品之高度行為所吸收，均不另論罪。
  ⒊被告本案所為販賣第一級毒品罪2 罪，犯意各別，時間有異
    ，應予分論併罰。
  ㈡刑之加重減輕事由：
　⒈累犯並加重其刑（僅就併科罰金部分加重其刑）
　　被告前於①102年間因施用毒品案件，經本院以102年度訴字
　　第388號判決處有期徒刑9月確定；②103年間因施用毒品案
　　件，經本院以103年度審訴字第102號判決處有期徒刑10月確
　　定；③104年間因施用毒品案件，經本院以104年度審訴字第
　　256號判決處有期徒刑8月確定。上開②③案件經本院以104
　　年度聲字第1531號裁定定應執行刑有期徒刑1年4月確定。上
　　開①②③案件經接續執行，105年11月7日縮短刑期執行完畢
　　等情，有臺灣高等法院被告前案紀錄表在卷可參，其於有期
　　徒刑執行完畢後5 年內再犯本件如附表編號1 、2 所示有期
　　徒刑以上之2罪，均為累犯。被告所犯如附表編號1 、2 所
　　示之罪，犯罪時間均在107 年9月間，其於上開前案執行完
　　畢後約1 年10月左右即再犯後案2 罪，且被告於施用毒品之
　　輕罪案件執行完畢後，再犯本案販賣毒品之重罪，顯示其主
　　觀上具有特別惡性，刑罰反應力確屬薄弱，自有延長矯正期
　　間必要，以兼顧社會防衛效果，且依其本案犯行，被告販賣
　　第一級毒品，造成毒品擴散，嚴重戕害國人身心健康，並影
　　響社會治安之維護，並無量處最低法定刑仍屬罪刑不相當而
　　有過苛情事，故被告所犯販賣第一級毒品罪2 罪，均應依累
　　犯規定，加重其最低本刑（法定刑為死刑、無期徒刑部分不
　　得加重，僅就併科罰金部分加重其刑）。
  ⒉依修正前毒品危害防制條例第17條第2 項減輕其刑：
    被告於偵查、本院準備程序及審理時均自白犯罪事實一（即
    如附表編號1、2）所示販賣第一級毒品罪2罪犯行，爰各依
    修正前毒品危害防制條例第17條第2 項規定減輕其刑。
  ⒊是否依毒品危害防制條例第17條第1 項減輕其刑？
    被告及辯護人主張本案販賣第一級毒品犯行，被告業經供出
    毒品來源上手許裕忠，請依毒品危害防制條例第17條第1項
    規定減輕其刑等語。按：
  ⑴毒品危害防制條例第17條第1 項所謂之毒品來源，係指其持
    有之毒品從何而來之情形，僅指在其案發前之毒品來源，而
    不含案發後、遭通緝，或緝獲前另犯毒品案之另外新來源，
    此為各別行為應分別處罰之當然法理。又該條項所謂「供出
    毒品來源，因而查獲」，係指被告翔實供出毒品來源之具體
    事證，因而使有偵查（或調查）犯罪職權之公務員知悉而對
    之發動偵查（或調查），並因而查獲者而言。亦即，必以被
    告先有供述其本案所販賣之毒品來源與嗣後偵查機關據以確
    實查獲其他正犯或共犯間，具有因果關係及關聯性，始足當
    之。而其中所言「查獲」，除指查獲該其他正犯或共犯外，
    並兼及被告所指其毒品來源之事。
  ⑵被告為警查獲後供稱：海洛因是去歸仁的七甲找「兄哥」（
    「哥仔」）購買，「哥仔」就是「扁仔」，如果警察找到照
    片，我願意指認等語（偵卷一第48頁、第140至141頁）。經
    本院分別向刑事警察大隊、臺南地檢署函查有無因被告之供
    述而查獲毒品來源上手？刑事警察大隊回函所檢附108年9月
    2日分隊長職務報告略以：本大隊員警於107年11月1日偵辦
    呂高銘涉嫌毒品危害防制條例案件時，其僅稱毒品係向一名
    住○○○區○號「兄耶」男子所購得，惟當時並未提供相關線索
    供警查緝，故當時並未得知其毒品藥頭身分；直至108年5月
    15日複訊時，始向檢察官指稱係向綽號「扁哥」男子購得，
    警方復於108年7月4日及18日分別前往臺南看守所借詢後，
    查明其所稱之綽號「扁哥」男子真實身分為許裕忠等語，有
    108年9月2日分隊長職務報告在卷可參（本院卷第243頁）。
    臺南地檢署則函復謂：經調查呂高銘所述之毒品上手，其於
    警詢中原僅述及綽號，經承辦人參考另案藥頭之指認資料比
    對出真實身分係許裕忠，再經警方持許裕忠之照片供呂高銘
    指認後，以此資料綜合另案資料聲請上線監聽許裕忠。而因
    呂高銘指認之內容僅有其指述，未有其他證據以實其說，遂
    未於警詢時詢問許裕忠有無販賣毒品予呂高銘，此情狀是否
    符合毒品危害防制條例第17條第1項規定，請貴院依法審酌
    等語，有臺南地檢署109年4月29日南檢文平107偵19751字第
    1099026447號函在卷可按（本院卷第295頁）。次查，刑事
    警察大隊雖移送許裕忠涉嫌轉讓第一級毒品罪嫌，並經臺南
    地檢署檢察官對許裕忠提起公訴（即臺南地檢署109年度偵
    字第5997號、第7870號起訴案件），惟許裕忠涉嫌轉讓海洛
    因之對象為案外人吳進祿，並非本案被告呂高銘，且亦非起
    訴許裕忠有販賣海洛因犯嫌，此有刑事警察大隊南市警刑大
    偵一字第1090178937號刑事案件移送書、許裕忠之臺灣高等
    法院被告前案紀錄表附卷可參（本院卷第263至267頁、第37
    5至378頁）。再參諸刑事警察大隊所檢送許裕忠之109年5月
    14日警詢筆錄所載，許裕忠否認曾分別於107年9月9日7時許
    、同年月11日10時許，販賣交付價值2,500元、1,000元之海
    洛因各1包予被告呂高銘，有許裕忠之109年5月14日警詢筆
    錄可憑（本院卷第305至309頁）。
　⑶綜合上情以觀，堪認被告於警詢中僅提供毒品上手綽號，未
    提供相關線索供員警查緝，經員警參考另案藥頭之指認資料
    比對出真實身分係許裕忠，再由員警持許裕忠之照片供被告
    指認後，以此資料綜合另案資料聲請上線監聽許裕忠。許裕
    忠雖經員警移送轉讓海洛因予案外人吳進祿之犯嫌，惟因許
    裕忠否認被告所指證之2次販賣海洛因犯行，此部分僅有被
    告指證，未有其他補強證據，故員警並未移送許裕忠有販賣
    海洛因予被告犯嫌，檢察官亦未偵查起訴，尚難認為已因被
    告翔實供出毒品來源之具體事證，因而使員警知悉而對許裕
    忠發動偵查，並因而查獲許裕忠有販賣海洛因予被告犯行，
    揆諸上開說明，應無毒品危害防制條例第17條第1項減輕其
    刑規定之適用，被告及辯護人主張被告本案如附表編號1、2
    所示販賣第一級毒品犯行，均應依毒品危害防制條例第17條
    第1項規定減輕其刑云云，尚非可採。
　⒋依刑法第59條規定減輕其刑：　
  ⑴被告及辯護人主張被告本案販賣第一級毒品罪2罪，販賣對象
    僅有1人，原即沾染毒品惡習主動求購之人，販賣次數僅有2
    次，價格各為2,500元、1,000元，情節非重，危害非廣，與
    大量散播毒品之大盤、中盤毒販相較，其間顯然有別，被告
    係第1次販賣海洛因，因陷於施用毒品之苦而難以自拔。縱
    依毒品危害防制條例第17條第2項自白規定減輕後，量處法
    定最低刑度有期徒刑15年仍屬過重，難符罪刑相當性及比例
    原則，應有情輕法重之憾，犯罪情狀顯可憫恕，請依刑法第
    59條規定酌減其刑等語。
  ⑵按刑法第59條規定，犯罪之情狀顯可憫恕，認科以最低度刑
    仍嫌過重者，得酌量減輕其刑。於裁判上酌減其刑時，應就
    犯罪一切情狀（包括刑法第57條所列舉之10款事項），予以
    全盤考量，審酌其犯罪有無特殊之原因與環境等等，在客觀
    上足以引起一般同情，以及宣告法定最低度刑，是否猶嫌過
    重，以為判斷。
  ⑶查販賣第一級毒品罪，乃法定本刑死刑或無期徒刑之罪【處
    無期徒刑者，得併科2 千萬元以下罰金】，審酌被告關於犯
    罪事實一（即附表編號1、2）所示販賣第一級毒品罪之次數
    僅有2 次，販賣毒品之對象僅有梁正吉1 人，各次販賣毒品
    所得分別為2,500元、1,000 元，金額非鉅，尚非屬大量且
    密集販賣毒品，依其犯罪之違法情節尚輕，實難與販賣毒品
    數量達數公斤以上中、大盤毒梟者可比，其對社會治安及國
    民健康之危害顯然較小。被告上開犯行，經依累犯規定加重
    其刑（法定刑為死刑、無期徒刑部分不得加重，僅就併科罰
    金部分加重其刑），再依修正前毒品危害防制條例第17條第
    2 項偵審自白規定減刑後，對照應科處法定最低度刑為有期
    徒刑15年以上，應有罪責與處罰不相對應之情輕法重情事。
    是認被告關於如附表編號1、2  之販賣第一級毒品罪2 罪部
    分，爰均依刑法第59條規定，減輕其刑。
  ⒌又被告關於犯罪事實一即如附表編號1、2 所示販賣第一級毒
    品罪2 罪犯行，同時有累犯加重其刑、及修正前毒品危害防
    制條例第17條第2 項，刑法第59條等2 種減輕事由，應先依
    累犯規定加重其刑後（法定刑為死刑、無期徒刑部分不得加
    重，僅就併科罰金部分加重其刑），再依序依毒品危害防制
    條例第17條第2 項規定、刑法第59條規定減輕之，並依刑法
    第70條規定遞減之。
三、量刑及沒收：
  ㈠量刑：
　　爰審酌被告無視國家杜絕毒品犯罪之禁令，為營利而販賣第
    一級毒品予他人施用，危害社會治安及國民健康、助長施用
    毒品歪風，惟考量其販賣第一級毒品之對象僅有1 人、販賣
    次數為2 次，各次販賣金額非鉅，惡性非重，暨其犯後坦承
    犯行，並協助指認所供出毒品上手之真實身分，提供情資以
    上線監聽，使檢警得以偵辦該毒品上手之其他案件，犯後態
    度良好，頗有悔悟之意，兼衡其智識程度為國中畢業，從事
    看板粗工，每月薪資約23,000 元左右，未婚無子女，與父
    母、哥哥同住，父母年約70幾歲，需扶養父母之家庭、經濟
    、生活狀況等一切情狀，就其如犯罪事實一所示犯行，分別
    量處如附表編號1、2所示之宣告刑。
  ㈡沒收：
  ⒈扣案之門號0000000000號（IMEI：00000000000000）平板手
    機1 支，為被告所有，供其與如附表編號1、2所示藥腳梁正
    吉聯絡販賣毒品所使用之物，業據被告供述在卷（本院卷第
    461頁），爰依毒品危害防制條例第19條第1 項規定，於被
    告如附表所示各次犯行項下宣告沒收。
  ⒉被告各次販賣第一級毒品之犯罪所得如附表「販賣所得之財
    物」欄所示，雖均未扣案，各應依刑法第38條之1 第1 項前
    段、第3 項規定，於被告各次犯行項下宣告沒收，於全部或
    一部不能沒收或不宜執行沒收時，追徵其價額。
四、定執行刑及沒收：
  ㈠被告所犯如附表所示之罪，共計2 罪，犯罪次數非多，均係
    犯販賣第一級毒品罪，均非屬偶發性犯罪，此部分犯行無視
    國家杜絕毒品犯罪之禁令，助長毒品之流通、散布，對於國
    民身心健康、社會秩序具有重大危害，惟販賣毒品之次數非
    多，犯行時間相近，所獲得不法利益非鉅，尚難認為惡性重
    大。綜合被告上開各罪全部犯罪情節、手段、危害性，認為
    被告惡性非重，如以實質累加之方式定應執行刑，則處罰之
    刑度顯將超過其行為之不法內涵，而有違罪責原則，並造成
    被告更生絕望之心理，有違刑罰之目的。是衡量其之責任與
    整體刑法目的及相關刑事政策，依刑法第51條所定限制加重
    原則，及多數犯罪責任遞減原則，爰定本件被告應執行刑如
    主文所示。
  ㈡按宣告多數沒收者，併執行之，刑法第40條之2 第1 項定有
    明文。是如附表所處沒收部分，應併執行之，即如主文所示
    。
據上論結，應依刑事訴訟法第299 條第1 項前段，修正前毒品危
害防制條例第4 條第1 項、第17條第2 項、第19條第1 項，刑法
第2 條第1 項、第11條前段、第47條第1項、第59條，第51條第5
 款、第38條之1 第1 項前段、第3 項、第40條之2 第1 項，判
決如主文。
本案經檢察官林容萱提起公訴，檢察官盧駿道到庭執行職務。
中　　華　　民　　國　　109 　年　　11　　月　　13　　日
                  刑事第十三庭    審判長法  官  鄭彩鳳

                                        法  官  陳川傑

                                        法  官  陳嘉臨
以上正本證明與原本無異。
如不服本判決應於收受本判決後20日內向本院提出上訴書狀，並
應敘述具體理由。其未敘述上訴理由者，應於上訴期間屆滿後20
日內向本院補提理由書狀（均須按他造當事人之人數附繕本）「
切勿逕送上級法院」。 
　　　　　　　　　　　　　　　　　      書記官   曾郁庭
中　　華　　民　　國　　109 　年　　11　　月　　16　　日
附錄本案論罪科刑法條全文
修正前毒品危害防制條例第4條第1項
製造、運輸、販賣第一級毒品者，處死刑或無期徒刑；處無期徒
刑者，得併科新臺幣2千萬元以下罰金。
本院108年度訴字第758號刑事判決附表（被告呂高銘部分）
附表       編 號 交易對象 交易時間、地點 交易方式、毒品種類、數量、金額（新臺幣） 販賣所得之財物（新臺幣） 主文（罪名、宣告刑及應沒收之物）  1 ︵ 起訴書附表二編號1 ︶ 梁正吉 107年9月9日7時16分通話後約40分鐘   呂高銘基於販賣第一級毒品以營利之犯意，由呂高銘持用門號0000000000號（IMEI：00000000000000）之平板手機1支，與梁正吉持用不詳門號（IMEI：000000000000000）手機聯繫後，2人相約在左列交易時間、地點，由呂高銘販賣交付價值2,500元海洛因1包（重量不詳）予梁正吉。  2,500元 呂高銘販賣第一級毒品，累犯，處有期徒刑柒年柒月。 扣案之門號0000000000號（IMEI：00000000000000）平板手機壹支沒收；未扣案之販賣第一級毒品所得新臺幣貳仟伍佰元沒收，於全部或一部不能沒收或不宜執行沒收時，追徵其價額。    臺南市○○區○○路0號即閎彬釣蝦場附近      2 ︵ 起訴書附表二編號2 ︶ 梁正吉 107年9月11日10時5分通話後約40分鐘    呂高銘基於販賣第一級毒品以營利之犯意，由呂高銘持用門號0000000000號（IMEI：00000000000000）之平板手機1支，與梁正吉持用不詳門號（IMEI：000000000000000）手機聯繫後，2人相約在左列交易時間、地點，由呂高銘販賣交付價值1,000元海洛因1包（重量不詳）予梁正吉。  1,000元 呂高銘販賣第一級毒品，累犯，處有期徒刑柒年陸月。 扣案之門號0000000000號（IMEI：00000000000000）平板手機壹支沒收；未扣案之販賣第一級毒品所得新臺幣壹仟元沒收，於全部或一部不能沒收或不宜執行沒收時，追徵其價額。    臺南市○○區○○路0號即閎彬釣蝦場附近